【裁判字號】    99,訴,2012
【裁判日期】    990811
【裁判案由】    毒品危害防制條例
【裁判全文】
臺灣臺中地方法院刑事判決              99年度訴字第2012號
公  訴  人  臺灣臺中地方法院檢察署檢察官
被      告  甲○○
上列被告因違反毒品危害防制條例案件，經檢察官提起公訴（99
年度毒偵字第1540號、第1670號），本院合議庭裁定由受命法官
獨任適用簡式審判程序，判決如下：
    主    文
甲○○施用第一級毒品，累犯，處有期徒刑壹年。扣案之第一級
毒品海洛因貳拾捌包（驗餘淨重柒點壹壹公克，含包裝袋貳拾捌
個）沒收銷燬之，自製藥杓壹支及注射針筒參支沒收。
    犯罪事實及理由
    事實及理由
一、犯罪事實：甲○○前因施用第一、二級毒品案件，經本院裁
    定送觀察、勒戒後，認有繼續施用之傾向，續由本院裁定令
    入戒治處所施以強制戒治，於民國88年3月19日停止戒治，
    所餘期間付保護管束，指揮書執行完畢日期為88年7月11 日
    ；另所犯施用毒品罪，經本院以87年度訴字第2258號判決判
    處應執行有期徒刑11月確定，於88年3月19日入監執行，於
    89年1月31日縮刑期滿執行完畢。又於91年間因施用第一級
    毒品罪，經本院以94年度訴緝字第180號判決判處有期徒刑1
    年8月確定，另於95年間因施用第一級毒品罪，經本院以95
    年度訴字第1914號判決判處有期徒刑10月確定，嗣均經減刑
    並接續入監執行後，於96年11月1日縮刑期滿執行完畢。詎
    仍不知悔改，復基於施用第一級毒品海洛因之犯意，於99
    年4月12日11時許，在臺中縣后里鄉○○村○○路80號居處
    內，以注射方式施用第一級毒品海洛因1次。嗣於99年4月12
    日15時許，為警在臺中縣后里鄉○○村○○路3之20號查獲
    ，並扣得第一級毒品海洛因28包，自製藥杓1支及注射針筒3
    支等物，並經臺中縣警察局豐原分局於99年4月12日採集其
    尿液並移送臺灣臺中地方法院檢察署，因甲○○另案通緝，
    檢察官於99年4月13日訊問後，將甲○○送執行，甲○○於
    入監執行後，另由臺灣臺中女子監獄於99年4月16日及4月19
    日分別對甲○○採集其尿液，其3次採集尿液送檢驗結果均
    呈嗎啡之陽性反應，始查悉上情。
二、犯罪事實所憑之證據及理由：
（一）上揭犯罪事實所憑之證據及理由：上揭犯罪事實，業據被
      告於警詢及本院審理中均坦承不諱，且有詮昕科技股份有
      限公司濫用藥物尿液檢驗報告1紙、臺灣女子監獄99年5月
      6 日中女監政字第0990600046號函及所附之臺灣臺中女子
      監獄99年度煙毒尿液檢驗報告、受刑人毒癮潛在情形檢驗
      結果名冊、中山醫學大學附設醫院檢驗科藥物檢測中心尿
      液檢驗報告2紙附卷可稽；且扣案之白色粉末28包，經送
      往法務部調查局鑑定結果檢出海洛因，有該局99年5月28
      日調科壹字第09923011330號濫用藥物實驗室鑑定書1紙附
      卷可憑，此外並有自製藥杓1支及注射針筒3支等物扣案可
      資佐證，足徵被告之自白與事實相符，其犯行應堪認定。
（二）而被告在前次強制戒治執行完畢後5年內，曾再犯施用毒
      品，經法院判決處有期徒刑，此有臺灣臺中地方法院檢察
      署刑案資料查註紀錄表、全國施用毒品案件紀錄表及高等
      法院被告前案紀錄表各乙份附卷可參。是被告前次所為之
      強制戒治之治療程序，顯不足以遮斷其施用毒品之毒癮，
      無法收其實效，參諸毒品危害防制條例第20條、第23條之
      立法理由，被告今再為本件施用第一級毒品之犯行，已非
      屬毒品危害防制條例所規範之「5年後再犯」情形，依法
      應予追訴。綜此，被告再犯本件施用第一級毒品海洛因之
      罪行，堪以認定。
三、論罪科刑之理由：
（一）核被告所為，係犯毒品危害防制條例第10條第1項之施用
      第一級毒品罪。被告施用第一級毒品海洛因而持有海洛因
      之低度行為，應為其施用海洛因之高度行為所吸收，均不
      另論罪。被告受有如犯罪事實欄所載有期徒刑之宣告，並
      經執行完畢，有臺灣高等法院被告前案紀錄表各乙份在卷
      可按。其於有期徒刑執行完畢後，5年內故意再犯本件有
      期徒刑以上之罪，為累犯，依刑法第47條第1項之規定，
      加重其刑。
（二）爰審酌被告有多次之前科紀錄，且因施用毒品，經觀察勒
      戒、強制戒治後，仍不知戒惕，再因施用毒品案件經法院
      判處有期徒刑（參卷附臺灣高等法院被告前案紀錄表）及
      其為高中畢業之智識程度、經濟勉持之生活狀況（參警詢
      筆錄受詢問人資料），猶未知悔改，無視於毒品對於自身
      健康之戕害及國家對於杜絕毒品犯罪之禁令，不知戒除惡
      習，再犯本件施用第一級毒品之罪，然念及被告坦承施用
      毒品海洛因犯行，態度良好及參酌被告因施用毒品歷次為
      法院判決之刑度等一切情狀，量處如主文所示之刑。
（三）扣案之第一級毒品海洛因28包（驗餘淨重7.11公克，含包
      裝袋28個），依毒品危害防制條例第18條第1項前段規定
      宣告沒收銷燬；另扣案之自製藥杓1支及注射針筒3支，為
      被告所有，供其施用第一級毒品所用，則依刑法第38條第
      1項第2款宣告沒收。
四、適用法律之依據：刑事訴訟法第273條之1第1項、第299 條
    第1項前段，毒品危害防制條例第10條第1項、第18條第1項
    前段，刑法第11條、第47條第1項、第38條第1項第2款。
本案經檢察官周佩瑩到庭執行職務
中      華      民      國     99    年    8  月    11    日
                      臺灣臺中地方法院刑事第六庭
                          法  官  黃益茂
以上正本證明與原本無異。
如不服本判決應於收受送達後10日內向本院提出上訴書狀，並應
敘述具體理由；其未敘述上訴理由者，應於上訴期間屆滿後20日
內向本院補提理由書（均須按他造當事人之人數附繕本）「切勿
逕送上級法院」。
                          書記官  蔡秋明
中      華      民      國     99    年    8  月    11    日
附錄論罪科刑法條
毒品危害防制條例第10條
施用第一級毒品者，處 6 月以上 5 年以下有期徒刑。
施用第二級毒品者，處 3 年以下有期徒刑。

司法院資訊處製作；財團法人民間司法改革基金會備份。
